臺灣桃園地方法院刑事判決　　　　　 100年度審易字第1459號
公　訴　人　臺灣桃園地方法院檢察署檢察官
被　　　告　洪振浩
　　　　　　彭韋翔
上列被告因竊盜案件，經檢察官提起公訴（100 年度偵字第1050
4 號），被告於本院準備程序進行中，就被訴事實為有罪之陳述
，經本院告知簡式審判程序意旨，並聽取當事人之意見後，本院
裁定依簡式審判程序審理，判決如下：
    主  文
洪振浩共同竊盜，共三罪，各處有期徒刑肆月，如易科罰金，均
以新臺幣壹仟元折算壹日；又共同竊盜，未遂，處有期徒刑參月
，如易科罰金，以新臺幣壹仟元折算壹日。應執行有期徒刑捌月
，如易科罰金，以新臺幣壹仟元折算壹日。
彭韋翔共同竊盜，共三罪，各處有期徒刑參月，如易科罰金，均
以新臺幣壹仟元折算壹日；又共同竊盜，未遂，處有期徒刑貳月
，如易科罰金，以新臺幣壹仟元折算壹日。應執行有期徒刑陸月
月，如易科罰金，以新臺幣壹仟元折算壹日。緩刑貳年。
    事  實
一、洪振浩與彭韋翔共同分別意圖為自己不法之所有及基於竊盜
    之犯意聯絡，於(一)民國100 年2 月20日晚間8 時許，受少年
    洪○聲（84年10月12日生，真實姓名年籍詳卷）之邀進入洪
    ○聲位於桃園縣桃園市○○街456 巷90弄18號住處，竟趁洪
    ○聲未注意之際，由洪振浩負責把風，彭韋翔則進入洪○聲
    母親劉領娣房間內，竊取劉領娣所有現金新臺幣（下同）19
    ,000元、RAYMOND WELL手錶1 支、勞力士金錶1 支（價值約
    60萬元）、金項鍊及金戒指3 條、金戒指3 只、外幣紙鈔約
    20張、外幣硬幣約10枚等物得手後離去，並由彭韋翔分得現
    金1 萬元，剩餘現金9,000 元及其他物品則由洪振浩取得，
    洪振浩並於100 年2 月22日下午3 時許，在桃園縣桃園市○
    ○○街46巷16號將上開外幣交予不知情之曾華耀，作為清償
    先前債務之用；(二)於同年2 月26日晚間7 時許，渠等二人受
    洪○聲之邀進入上開住處內，趁洪○聲不注意之際，由渠等
    二人一同進入劉領娣房間內，尋找值錢物品而著手行竊，惟
    因遍尋不著始離開該處；(三)於同年3 月11日晚間7 時許，渠
    等二人受洪○聲之邀進入上開住處內，趁洪○聲不注意之際
    ，由渠等二人一同進入劉領娣房間內，竊取劉領娣所有之外
    幣紙鈔約40張；(四)於同年3 月12日晚間7 時許，渠等二人受
    洪○聲之邀進入上開住處內，並起意行竊，而分由洪振浩帶
    洪○聲外出遊玩，彭韋翔進入劉領娣房間內，竊取劉領娣所
    有之現金1 萬2,000 元，得手後由彭韋翔與洪振浩各朋分
    7,000 元與5,000 元。嗣經劉領娣報警，而查悉上情。
二、案經劉領娣訴由桃園縣政府警察局桃園分局報告臺灣桃園地
    方法院檢察署檢察官偵查起訴。
    理  由
一、本案被告洪振浩、彭韋翔所犯均為死刑、無期徒刑或最輕本
    刑為3 年以上有期徒刑以外之罪，其於本院準備程序中就前
    揭被訴事實均為有罪之陳述，經本院告知簡式審判程序之旨
    ，並聽取當事人之意見後，本院依刑事訴訟法第273 條之1
    第1 項規定，裁定進行簡式審判程序，合先敘明。
二、上揭犯罪事實，業據被告洪振浩、彭韋翔分別於警詢、檢察
    官訊問及本院審理時均坦承不諱，核與證人即告訴人劉領娣
    、證人曾華耀、證人即少年洪○聲分別於警詢、檢察官訊問
    時證述之情結相符，復有贓物認領保管單2 紙、行動電話簡
    訊翻拍照片2 張、起獲贓物現場暨贓物照片共15張及起獲贓
    物照片共17張等在卷可證，足認被告二人之任意性自白與事
    實相符。本件事證明確，被告二人犯行堪以認定，應分別予
    以論罪科刑。
三、是核被告洪振浩、彭韋翔就犯罪事實欄一之(一)、(三)及(四)所為
    ，均係犯刑法第320 條第1 項之竊盜罪；就犯罪事實欄一之
    (二)所為，均係犯刑法第320 條第3 項、第1 項之竊盜未遂罪
    罪。被告二人就上開竊盜犯行，有犯意聯絡及行為分擔，均
    為共同正犯。被告二人所犯上開4 次竊盜犯行，犯意各別，
    行為互殊，應予分論併罰。被告二人已著手上開犯罪事實欄
    一之(二)實行而不遂，為未遂犯，爰依刑法第25條第2 項規定
    ，減輕其刑。爰審酌被告二人均正值青壯年，藉少年友人洪
    ○聲對渠等二人之信任，邀渠等二人至家中坐客機會，竟圖
    不勞而獲為本案竊盜犯行，危害社會治安及告訴人之權益，
    所為非是，並分別衡其二人犯罪之素行、手段、所竊取財物
    之價值、被告彭韋翔業與告訴人劉領娣達成和解及犯後態度
    均良好等一切情狀，分別量處如主文所示之刑，並定其應執
    行刑，及就各宣告刑與所定應執行刑均諭知易科罰金之折算
    標準，以示懲儆。末查被告彭韋翔前未曾因故意犯罪而受有
    期徒刑以上刑之宣告，有臺灣高等法院被告前案紀錄表1 份
    附卷可憑，其經此科刑教訓，應知所警惕而無再犯之虞，且
    業與告訴人達成和解，此有和解書1 份在卷可稽，又告訴人
    於本院審理時亦請求對被告彭韋翔從輕量刑，本院認其所受
    上開刑之宣告以暫不執行為適當，爰併宣告緩刑2 年，以啟
    自新。
據上論斷，應依刑事訴訟法第273 條之1 第1 項、第299 條第1
項前段，刑法第28條、第320 條第1 項、第3 項、第25條第2 項
、第51條第5 款、第41條第1 項前段、第8 項、第74條第1 項第
1 款，刑法施行法第1 條之1 第1 項、第2 項前段，判決如主文
。
本案經檢察官李安蕣到庭執行職務。
中    華    民    國   100    年    9     月    6     日
                        刑事庭    法  官  顏世翠
以上正本證明與原本無異。
如不服本判決應於收受判決後10日內向本院提出上訴書狀，並應
敘述具體理由。其未敘述上訴理由者，應於上訴期間屆滿後20日
內向本院補提理由書( 均須按他造當事人之人數附繕本) 「切勿
逕送上級法院」。
                                  書記官  吳忻蒨
中    華    民    國   100    年    9     月    6     日
附錄本案論罪科刑法條：
中華民國刑法第320 條
意圖為自己或第三人不法之所有，而竊取他人之動產者，為竊盜
罪，處5  年以下有期徒刑、拘役或5 百元以下罰金。
意圖為自己或第三人不法之利益，而竊佔他人之不動產者，依前
項之規定處斷。
前二項之未遂犯罰之。